---
title: "Visualisierung des ersten Konflikts"
author: "Albert Hamzin"
date: "28.12.2019"
output: html_document
---

```{r setup, include=FALSE}
knitr::opts_chunk$set(echo = TRUE)
```


```{r packages}

library(base)
library(stats)
#library(dplyr)
library(ggplot2)
require(leaflet)
library(gganimate)
library(caTools)
library(plotly)

#library(mclust) #EM-algorithm
#library(flexmix) #EM-algorithm

library(MASS)
library(Matrix)
library(EMCluster)

```

## Einlesen der ACLED CSV Datei

 <https://en.wikipedia.org/wiki/Armed_Conflict_Location_and_Event_Data_Project>.


```{r }

acledDataPath <- "/Users/alf/Documents/Uni/Masterarbeit/acled-data.csv"

#datei vorher uns UTF-8 umwandeln
acledData <- read.csv(acledDataPath,head=TRUE,sep=",")


```


Beim Filtern der Daten nach Boko Haram ist unklar in welcher Spalte nach Boko Haram gesucht werden solll.

Spalte NOTES liefert die meisten Treffer.
Wahrscheinlich ist eine Kombination aus ACTOR1 & ACTOR2 die beste Wahl.


## Pre-Processing

Filtern der Daten nach dem Land und der Terrorgruppe "Boko Haram".

```{r}

#indices <- which(acledData$COUNTRY == "Niger" & grepl("Boko Haram", acledData$NOTES))

indices <- which(acledData$COUNTRY == "Republic of Congo")

data_subset <- acledData[indices, ]

filteredData <- data.frame("EVENT_ID_CNTY"=data_subset$EVENT_ID_CNTY, "EVENT_DATE"=data_subset$EVENT_DATE, "YEAR"=as.factor(data_subset$YEAR) ,"LATITUDE"=data_subset$LATITUDE, "LONGITUDE"=data_subset$LONGITUDE) 

head(filteredData, n=4)


summary(filteredData$YEAR)

nrow(filteredData)

```



```{r}

filteredData$EVENT_DATE <- as.Date(filteredData$EVENT_DATE, format = "%d/%m/%Y")

filteredData$LATITUDE <- as.numeric(as.character(filteredData$LATITUDE))

filteredData$LONGITUDE <- as.numeric(as.character(filteredData$LONGITUDE))


```
Umwandeln des Datentyps


## Visualisierung


```{r}

ggplot(filteredData, aes( LONGITUDE, LATITUDE)) +  geom_point(size=4, alpha = 0.3, aes(color = YEAR))+
  theme(axis.text.x = element_text(angle = 90, vjust = 0.5)) 



```
Es werden nicht alle Punkte angezeigt, da sich die Punkte überlagern.
*Längengrad Breitengrad beschriftung falsch





```{r}

ggplot(filteredData, aes( LONGITUDE,LATITUDE, shape = factor(YEAR))) +  geom_point(size=4, alpha = 0.3, aes(color = YEAR))+
  theme(axis.text.x = element_text(angle = 90, vjust = 0.5)) 

```
Überlappung der Punkte




```{r}

leaflet( filteredData) %>% addTiles() %>%
  addMarkers(~LONGITUDE, ~LATITUDE, popup = ~as.character(YEAR), label = ~as.character(YEAR))

```
Mehrere Punkte haben anscheinend exakt die selben Koordinaten.







```{r}





leaflet() %>% addTiles() %>%
  addMarkers(data=filteredData,popup = ~as.character(YEAR),
    clusterOptions = markerClusterOptions(),
    clusterId = "quakesCluster") %>%
  addEasyButton(easyButton(
    states = list(
      easyButtonState(
        stateName="unfrozen-markers",
        icon="ion-toggle",
        title="Freeze Clusters",
        onClick = JS("
          function(btn, map) {
            var clusterManager =
              map.layerManager.getLayer('cluster', 'quakesCluster');
            clusterManager.freezeAtZoom();
            btn.state('frozen-markers');
          }")
      ),
      easyButtonState(
        stateName="frozen-markers",
        icon="ion-toggle-filled",
        title="UnFreeze Clusters",
        onClick = JS("
          function(btn, map) {
            var clusterManager =
              map.layerManager.getLayer('cluster', 'quakesCluster');
            clusterManager.unfreeze();
            btn.state('unfrozen-markers');
          }")
      )
    )
  ))

```
1. Die Ereignisse geschahen mehr mals an der selben Kreuzung 
  oder
2. Es wird eine Koordinate für die ganze Stadt / Dorf genommen.







```{r }


 ggplot(data = filteredData, 
        mapping = aes(x = LONGITUDE, y = LATITUDE, color = YEAR)) +
     geom_point() +
     facet_wrap(vars(YEAR)) +
     theme_bw()



```

Jahresvergleich



## Animation 


### Animation by date

```{r eval=FALSE, message=FALSE, warning=FALSE, include=FALSE}


# Make a ggplot, but add frame=year: one image per year
ggplot(filteredData, aes(LONGITUDE, LATITUDE, size = 1, color = YEAR)) +
  geom_point() +
  scale_x_log10() +
  theme_bw() +
  labs(title = 'Year: {frame_time}', x = 'lat', y = 'long') +
  transition_time(filteredData$EVENT_DATE) +
  ease_aes('linear') 


# Save as gif: (not working)
#anim_save("gganimate.gif", animation = last_plot(), path = "/Users/alf/Documents/GitHub/Master/anim")


# example 1: simple animated countdown from 10 to "GO!".
png(file="gganim_plot%03d.png", width=500, height=500)


# convert the .png files to one .gif file using ImageMagick.
# The system() function executes the command as if it was done
# in the terminal. the -delay flag sets the time between showing
# the frames, i.e. the speed of the animation.
system("convert -delay 40 *.png example_date.gif")


#  remove the single png files
file.remove(list.files(pattern=".png"))


```






```{r }

zeit<- as.Date(filteredData$EVENT_DATE,format="%d.%m.%Y")
zeit <- format(zeit,"%d.%m.%Y")

pDatum <- ggplot(filteredData, aes( LONGITUDE, LATITUDE, color =YEAR, frame = zeit  )) +
  geom_point(aes(size = 1)) +
  scale_x_log10()

pDatum <- ggplotly(pDatum)

pDatum





```



### Animation by year






```{r}

yearInt <- as.numeric(as.character(filteredData$YEAR))

p <- ggplot(filteredData, aes( LONGITUDE, LATITUDE, color = YEAR, frame = yearInt)) +
  geom_point(aes(size = 1)) +
  scale_x_log10()

p <- ggplotly(p)

p


```



## Expectation-maximization (EM)


Der Expectation-Maximization-Algorithmus, kurz EM-Algorithmus, selten auch Estimation-Maximization-Algorithmus (deutsch Erwartungs-Maximierungs-Algorithmus) ist ein Algorithmus der mathematischen Statistik.

In beiden Schritten wird dabei die Qualität des Ergebnisses verbessert: Im E-Schritt werden die Punkte besser zugeordnet, im M-Schritt wird das Modell so verändert, dass es besser zu den Daten passt. Findet keine wesentliche Verbesserung mehr statt, beendet man das Verfahren.

Das Verfahren findet typischerweise nur „lokale“ Optima. Dadurch ist es oft notwendig, das Verfahren mehrfach aufzurufen und das beste so gefundene Ergebnis auszuwählen.
<https://de.wikipedia.org/wiki/EM-Algorithmus>



```{r EM-algorithm}

filterOne <- which( grepl("2012|2013|2014", filteredData$YEAR))
filterTwo <- which( grepl("2014|2016", filteredData$YEAR))

data_subsetOne <- filteredData[filterOne, ]
data_subsetTwo <- filteredData[filterTwo, ]


sum12_14 <- data.frame("LATITUDE"=data_subsetOne$LATITUDE, "LONGITUDE"=data_subsetOne$LONGITUDE)



sum15_16 <- data.frame("LATITUDE"=data_subsetTwo$LATITUDE, "LONGITUDE"=data_subsetTwo$LONGITUDE)







```


## Expectation-maximization in R by hand

```{r}


set.seed(1234)
x <- da1$da

#sum12_14 <- data.frame("LATITUDE"=data_subsetOne$LATITUDE, "LONGITUDE"=data_subsetOne$LONGITUDE)

library(MASS)
library(Matrix)
library(EMCluster, quietly = TRUE)
ret.em <- init.EM(sum15_16, nclass = 3, method = "em.EM")

plotem(ret.em, sum15_16)

#par(mfrow = c(2, 2)) Die Funktion par dient dazu, allgemeine
#”grafische Parameter“ festzulegen, die fur ¨ weitere Grafiken anwendbar sind, bis sie wieder
#mit par ge¨andert werden – analog zur Funktion options



#plot(sum15_16)


```












